【裁判字號】    97,易,1310
【裁判日期】    970530
【裁判案由】    竊盜
【裁判全文】
臺灣臺北地方法院刑事判決      九十七年度易字第一三一○號
公  訴  人  臺灣臺北地方法院檢察署檢察官
被      告  乙○○
上列被告因竊盜案件，經檢察官提起公訴（九十六年度偵字第二
五三三四號），本院判決如下：
    主  文
乙○○竊盜，累犯，處有期徒刑肆月，如易科罰金，以新臺幣壹
仟元折算壹日。
    事  實
一、乙○○前於民國九十四年間因偽造文書案件，經本院以九十
    四年度訴字第八四八號判處有期徒刑一年確定，於九十六年
    七月四日縮刑期滿執行完畢，猶不知悔改，於同年十一月十
    九日上午十一時四十分許（起訴書誤載為下午三時十分許）
    ，行經臺北市○○區○○街一九九號前，見甲○○所有車牌
    號碼六ＨＨ—三五二號重型機車停放該處，機車鑰匙疏未取
    下，竟萌生意圖為自己不法所有之犯意，以該機車鑰匙啟動
    該機車引擎後竊取之，得手後供己代步使用。嗣於同年月二
    十二日下午一時許，其騎該機車搭載不知情之范宏燦，在臺
    北市○○區○○路二四三巷口為警查獲，始悉上情。
二、案經臺北市政府警察局文山第二分局報請臺灣臺北地方法院
    檢察署檢察官偵查起訴。
    理  由
壹、證據能力方面：
    按被告以外之人於審判外之言詞或書面陳述，除法律有規定
    者外，不得作為證據，刑事訴訟法第一百五十九條第一項固
    定有明文；惟被告以外之人於偵查中向檢察官所為之陳述，
    除顯有不可信之情況者外，得為證據，同法第一百五十九條
    之一第二項亦有明文；又被告以外之人於審判外之陳述，雖
    不符刑事訴訟法第一百五十九條之一至第一百五十九條之四
    之規定，而經當事人於審判程序同意作為證據，法院審酌該
    言詞陳述或書面陳述作成時之情況，認為適當者，亦得為證
    據。當事人、代理人或辯護人於法院調查證據時，知有第一
    百五十九條第一項不得為證據之情形，而未於言詞辯論終結
    前聲明異議者，視為有前項之同意，同法第一百五十九條之
    五亦有明文。證人范宏燦、廖家賢於偵查中之證詞業經具結
    ，有證人結文附卷可稽（見臺灣臺北地方法院檢察署九十六
    年度偵字第二五三三四號偵查卷第七十頁、第一○一頁），
    且當事人於審判程序對於其證詞之證據能力並未爭執，顯已
    放棄詰問權之行使，復無顯不可信之情況，證人即被害人甲
    ○○於警詢時之證述，及其所書立之贓物認領保管單，雖屬
    被告以外之人於審判外之言詞及書面陳述，然當事人於審判
    程序對於上開證據方法之證據能力並未爭執，本院審酌前開
    審判外之言詞及書面陳述於作成時之情況，並無違法不當或
    證明力明顯過低之瑕疵，認前揭證據方法，均適為本案之證
    據。至其餘資以認定被告犯罪事實之非供述證據（詳後述）
    ，亦查無違反法定程序取得之情形，依同法第一百五十八條
    之四反面規定，洵具證據能力，合先敘明。
貳、實體方面：
一、訊據被告乙○○對於上揭事實坦承不諱（見本院卷第二十七
    頁反面），核與證人即被害人甲○○證述失竊情節、證人范
    宏燦、廖家賢證述前揭機車確為被告所騎用等情相符（見同
    上偵查卷第九頁至第十頁、第六十七頁、第九十九頁至第一
    ○○頁），並有贓物認領保管單、採證照片、臺北市政府警
    察局車輛尋獲電腦輸入單、監視器翻拍照片在卷可稽（見同
    上偵查卷第十七頁、第十八頁、第十九頁至第二十頁、第四
    十二頁），足見被告任意性自白，與事實相符。本案事證明
    確，被告竊盜犯行，洵堪認定，應依法論科。
二、核被告所為，係犯刑法第三百二十條第一項竊盜罪。被告前
    於九十四年間因偽造文書案件，經本院以九十四年度訴字第
    八四八號判處有期徒刑一年確定，於九十六年七月四日縮刑
    期滿執行完畢，有臺灣高等法院被告前案紀錄表在卷可佐（
    見本院卷第二頁至第十七頁），其前受徒刑之執行完畢，於
    五年以內故意再犯本案有期徒刑以上之罪，為累犯，應依刑
    法第四十七條第一項之規定加重其刑。爰審酌被告正值青年
    ，不思以正當工作獲取財物，竟謀不勞而獲，竊盜他人財物
    ，所為損害被害人，且危害社會治安匪淺，其於犯罪之初猶
    飾詞否認犯行，至本院審理時始坦承，犯後態度難認為佳，
    及其犯罪之動機、手段、目的、生活狀況、智識程度、所竊
    取財物之價值等一切情狀，量處如主文所示之刑，並諭知易
    科罰金之折算標準。
據上論斷，應依刑事訴訟法第二百八十四條之一、第二百九十九
條第一項前段，刑法第三百二十條第一項、第四十七條第一項、
第四十一條第一項前段，刑法施行法第一之一條第一項、第二項
前段，判決如主文。
本案經檢察官江貞諭到庭執行職務
中    華    民    國  九十七  年    五    月   三十   日
                          臺灣臺北地方法院刑事第十四庭
                              法      官  孫萍萍
以上正本證明與原本無異。
如不服本判決，應於判決送達後十日內，向本院提出上訴狀。
                              書  記  官  林義盛
中    華    民    國  九十七  年    五    月   三十   日
附錄本案論罪科刑法條全文：
刑法第三百二十條
意圖為自己或第三人不法之所有，而竊取他人之動產者為竊盜罪
，處五年以下有期徒刑、拘役或五百元以下罰金。
意圖為自己或第三人不法之利益，而竊佔他人之不動產者，依前
項之規定處斷。
前二項之未遂犯罰之。


司法院資訊處製作；財團法人民間司法改革基金會備份。
